【裁判字號】    99,基小,2271
【裁判日期】    991215
【裁判案由】    給付信用卡消費款
【裁判全文】
臺灣基隆地方法院小額民事判決        99年度基小字第2271號
原      告  標準財信管理股份有限公司
法定代理人  孫嘉駿
訴訟代理人  劉淑儀
            劉德明
被      告  陳鈞鎮即陳鈞正）.
上列當事人間請求清償信用卡消費款事件，本院於中華民國99年
12月８日辯論終結，茲判決如下：
    主  文
被告應給付原告新臺幣捌萬參仟陸佰柒拾陸元及自民國九十年十
二月十七日起至清償日止按年息百分之二十計算之利息。
訴訟費用新臺幣壹仟元由被告負擔。
本判決得為假執行。
    事實及理由要領
一、本件原告起訴主張：被告前向訴外人渣打國際商業銀行股份
    有限公司（下稱渣打銀行）申領信用卡乙張使用，依約被告
    即得於各特約商店簽帳消費或使用相關產品（例如預借現金
    等），惟應於每月繳款截止日前向渣打銀行如數清償或以循
    環信用方式繳交最低應繳金額，其餘未清償之消費帳款，則
    應按年息20％計付利息；如逾期清償時，除喪失循環信用之
    期限利益外，並應就未清償之本金按年息20％計付利息。被
    告自領得信用卡後，即於各特約商店簽帳消費，惟卻未依約
    支付應付之金額，依約已喪失循環信用之期限利益，債務視
    為全部到期，經核算至90年12月16日止，尚欠本金83,676元
    未付，嗣渣打銀行於92年１月25日將該筆債權讓與原告，並
    依法公告週知在案，詎迭經原告催討，被告均置之不理等情
    ，為此依使用信用卡契約提起本件訴訟，請求判命被告如數
    給付，並應加給自90年12月17日起按年息20％計算之利息，
    至清償日止。
二、被告自認原告主張之事實均為真實，惟以：渠目前無力清償
    等語，資為抗辯。
三、查原告主張之上開事實，業據被告自認屬實，並有原告提出
    「郵政存簿儲金專用龍卡申請書」、「渣打信用卡／聯名卡
    合約書」、債權讓與證明書（以上影本附卷，原本發還）、
    都會時報節影本及電腦列印之帳單各１件在卷可資佐證，原
    告之主張自堪信為真實，亦即被告確有積欠原告83,676元及
    自90年12月17日後按年息20％計算之利息未付，從而原告依
    使用信用卡契約訴請被告如數給付，自屬正當，應予准許。
    至「有無資力償還，乃係執行問題，不得據為不負履行義務
    之抗辯。」（參見最高法院19年度上字第1733號判例），故
    被告抗辯：渠目前無力清償云云，自不可採，並予敘明。
四、訴訟費用（即裁判費）1,000.元，依民事訴訟法第78條規定
    ，應由敗訴之被告負擔，爰依民事訴訟法第0436條之19第１
    項之規定，一併確定其數額如主文第２項所示。
五、本件係適用小額訴訟程序所為被告敗訴之判決，依民事訴訟
    法第0436條之20規定，應依職權宣告假執行，爰依職權宣告
    之。
六、據上論結，本件原告之訴為有理由，依民事訴訟法第78條、
    第0436條之19第１項、第0436條之20，判決如主文。
中    華    民    國    99    年    12    月    15    日
                  基隆簡易庭法      官  林金發
以上正本係照原本作成。
對於本件判決如有不服，應於收受送達後20日內向本院提出上訴
書狀，上訴於本院合議庭，並按他造當事人之人數附具繕本。如
委任律師提起上訴者，應一併繳納上訴審裁判費。
當事人之上訴，非以判決違背法令為理由不得為之，上訴狀應記
載上訴理由，表明下列各款事項：
(一)原判決所違背之法令及其具體內容。
(二)依訴訟資料可認為原判決有違背法令之具體事實。
中    華    民    國    99    年    12    月    15    日
                            法院書記官  李建毅

司法院資訊處製作；財團法人民間司法改革基金會備份。
